臺灣高等法院高雄分院刑事裁定
111年度抗字第370號
抗  告  人  
即  受刑人  陳品叡


上列抗告人因聲請撤銷緩刑案件，不服臺灣高雄地方法院中華民
國111年10月18日裁定(111年度撤緩字第69號)，提起抗告，本院
裁定如下：
    主  文
抗告駁回。
    理  由
一、原裁定意旨略以：受刑人陳品叡（下稱受刑人）前因違反洗
    錢防制法案件，經臺灣高雄地方法院（下稱高雄地院）以11
    0年度金簡字第2號判決處有期徒刑4月，併科罰金新臺幣（
    下同）1萬元，緩刑2年，並應接受法治教育2場次，且應向
    指定之政府機關、政府機構、行政法人、社區或其他符合公
    益目的之機構或團體，提供160小時之義務勞務，於民國110
    年6月30日確定在案。然受刑人既查無在監在押等不能履行
    義務勞務之正當事由，復未依限陳報具遲誤履行義務勞務正
    當事由之相關事證，卻迭經督促通知多次後，猶然未提供任
    何義務勞務，顯已無視此一緩刑所定負擔之效力，而具無正
    當事由拒絕履行之情，堪認其違反情節重大，足認原宣告之
    緩刑難收預期效果，而有執行刑罰之必要。是臺灣高雄地方
    檢察署（下稱高雄地檢）檢察官依刑法第75條之1第1項第4
    款之規定，聲請撤銷緩刑之宣告，經核並無不合，應予准許
    ，爰裁定撤銷受刑人所受緩刑之宣告等語。
二、抗告意旨略以：受刑人之前未按通知履行義務勞務，是因腳
    傷未癒，走路都會痛，不堪長期走動所致，並非故意不履行
    ，現受刑人之腳傷已完全康復，一定會遵期履行義務勞務，
    請求法官撤銷原裁定，再給被告一次履行義務勞務之機會等
    語。
三、按緩刑宣告，得斟酌情形，命犯罪行為人向指定之政府機關
    、政府機構、行政法人、社區或其他符合公益目的之機構或
    團體，提供40小時以上240小時以下之義務勞務；受緩刑之
    宣告而違反第74條第2項第1款至第8款所定負擔情節重大者
    ，足認原宣告之緩刑難收其預期效果，而有執行刑罰之必要
    者，得撤銷其宣告，刑法第74條第2項第5款、第75條之1第1
    項第4款分別定有明文。是刑法第75條之1規定係採裁量撤銷
    主義，立法者仍以違反所定負擔「情節重大」、「難收其預
    期效果」、有執行刑罰之「必要」等不確定法律概念以及比
    例原則，賦予法院裁量撤銷緩刑與否之權限，法官自應就具
    體情事詳加審酌是否有緩刑難收預期效果之情形。至於所謂
    「情節重大」，係指受判決人顯有履行負擔之可能，而故意
    不履行、無正當事由拒絕履行或顯有逃匿之虞等情事而言。
四、經查：
  ㈠受刑人前因違反洗錢防制法案件，經高雄地院於110年5月18
    日，以110年度金簡字第2號判決處有期徒刑4月，併科罰金1
    萬元，緩刑2年，並應接受法治教育2場次，且應向指定之政
    府機關、政府機構、行政法人、社區或其他符合公益目的之
    機構或團體，提供160小時之義務勞務，於110年6月30日確
    定在案，緩刑期間為110年6月30日至112年6月29日等情，有
    上述刑事判決書及臺灣高等法院被告前案紀錄表在卷可稽。
  ㈡本案經高雄地檢署執行，該署指定受刑人就近向與住處位於
    同區之法務部○○○○○○○○○，提供160小時之義務勞務，履行期
    間至111年6月29日止，受刑人於110年8月17日親簽高雄地檢
    署緩刑附帶應履行義務勞務通知書，表明願意遵守。惟受刑
    人除曾於110年9月10日至執行機構報到參加勤前教育外，期
    間內經高雄地檢署於110年12月2日、111年2月22日、111年4
    月19日、111年6月2日多次發函催促受刑人遵期前往執行機
    構履行義務勞務，並均併載明如延誤致無法於111年6月29日
    前完成，將依法辦理撤銷緩刑宣告程序等字句，受刑人迄履
    行截止日未履行任何之義務勞務，有高雄地檢署社區處遇基
    本資料表、緩刑附帶應履行義務通知書、110年8月19日雄檢
    榮明110執護勞63字0000000000號函、履行義務勞務者交案
    說明會議程暨簽到表、執行監控表、110年12月2日雄檢榮明
    110執護勞63字0000000000號函暨送達證書、111年2月22日
    雄檢榮明110執護勞63字0000000000號函暨送達證書、111年
    4月19日雄檢榮明110執護勞63字0000000000號函暨送達證書
    、111年6月2日雄檢榮明110執護勞63字0000000000號函暨送
    達證書等件在卷可查，堪予認定。
  ㈢依上所述，可知經高雄地檢署一再提醒、催促受刑人至執行
    機構履行義務勞務，並明白告知受刑人若未於履行期限屆至
    前完成160小時義務勞務，將受遭撤銷緩刑宣告之法律效果
    ，惟受刑人始終置若罔聞，未曾履行，則受刑人顯將法院所
    諭知應提供義務勞務之緩刑負擔，視同兒戲，毫無履行該項
    緩刑負擔之誠意，就法院所給予緩刑宣告之機會，不加珍惜
    ，顯有違反刑法第74條第2項第5款所定負擔之情形，且情節
    重大，莫此為甚，足認原對受刑人所宣告之緩刑，確難收其
    預期之效果，而有執行刑罰之必要。則檢察官聲請撤銷緩刑
    ，核屬有據；原裁定予以照准，於法即無不合。
五、受刑人雖據前詞，指摘原裁定不當云云。惟查：
　㈠受刑人於原審審理過程中，經命陳報未依限履行義務勞務之
    緣由，乃先於111年8月5日出具書狀陳稱左膝受傷開刀還沒
    完全復原云云；繼又於111年10月3日出具書狀改稱：3年前
    開刀之左膝舊傷復發，走路都會痛云云（原審卷第19、33頁
    ），而似指本案所定之義務勞務履行期間，距離其膝傷開刀
    日期過於接近，並執此為其未克依限履行義務勞務之正當論
    據。嗣經原審再次命受刑人依限提出證據，其方匆匆於111
    年10月11日回診索取診斷證明書，則有長庚醫療財團法人高
    雄長庚紀念醫院（下稱高雄長庚）111年10月11日診斷證明
    書在卷可稽（原審卷第41頁）。
　㈡依前述診斷證明書，再比對卷附之受刑人個人就醫資料查詢
    （原審卷第23至26頁），可知受刑人接受開刀之日期乃為「
    102年9月16日」，且除前述索取診斷證明書之該次回診外，
    近5年間僅分別於108年1月20日、109年7月13日各前往高雄
    長庚（科別不詳）就診乙次，暨受刑人自受緩刑宣告確定（
    110年6月30日）起，迄檢察官所定義務勞務履行期間截止日
    （111年6月29日）止，亦僅曾於111年5月19日前往骨外科就
    診1次等節，則受刑人所指之開刀情事，乃與本案義務勞務
    履行期間，相隔約8年之久，自無過於接近之情，且受刑人
    僅曾在本案義務勞務履行期間最後50日，求診骨外科1次，
    此前至少長達半年餘之履行期間，均無相關就診紀錄，苟如
    受刑人所述，其走路都會痛致不堪長期走動，而確具完全無
    法從事義務勞務之嚴重病症，焉可能如此？足徵受刑人所稱
    其於檢察官所定之義務勞務履行期間，恰因先前膝傷開刀尚
    未痊癒，復又舊傷復發，致不堪長期走動，始一時無力勝任
    義務勞務，惟現已自行復建痊癒云云，顯屬子虛，受刑人實
    乏未克依限履行義務勞務之正當事由，而係故意不履行義務
    勞務無訛，原審因而撤銷受刑人之緩刑宣告，自無違誤，是
    抗告意旨，顯屬無理由，應予駁回。
據上論斷，應依刑事訴訟法第412條，裁定如主文。　　
中　　華　　民　　國　　111 　年　　12　　月　　 8　　日
                  刑事第二庭    審判長法  官  孫啓強
                                      法  官  鄭詠仁
                                      法  官  莊珮吟
以上正本證明與原本無異。
不得再抗告。
中　　華　　民　　國　　111 　年　　12　　月　　8 　　日
                                      書記官  王居珉